【裁判字號】    89,訴,212
【裁判日期】    891205
【裁判案由】    偽造文書等
【裁判全文】
臺灣新竹地方法院刑事判決                          八十九年度訴字第二一二號
    公  訴  人  臺灣新竹地方法院檢察署檢察官
    被      告  乙○○
右列被告因偽造文書等案件，經檢察官提起公訴（八十九年度偵字第七六五號），本
院判決如左：
    主  文
乙○○於夜間侵入住宅竊盜，累犯，處有期徒刑柒月，捌拾捌年拾貳月壹日讓渡書讓
渡人欄上，偽造之「蔡林安」署押壹枚，沒收。
    事  實
一、乙○○前曾於民國八十一年間因違反麻醉藥品管理條例案件，經臺灣士林地方法
    院判處有期徒刑二年八月，於八十三年六月一日假釋出獄，於假釋期間即八十三
    年八月間復因竊盜案件，經臺灣臺北地方法院判處有期徒刑十月，而前案亦經撤
    銷假釋繼續執行所餘刑期十一月九日，於八十四年六月二十六日竊盜執行期滿，
    並接續執行前經撤銷假釋之刑期，而於八十五年五月二十五日復因假釋期滿執行
    完畢。竟不知悔改，意圖為自己不法之所有，於八十八年十二月二日晚上八時許
    ，趁鄰居甲○○住處無人在家之際，見甲○○位於新竹縣新埔鎮鹿鳴里七鄰黃黎
    源五十七號之住處大門未上鎖，而以雙手推開大門之方式，侵入上開住宅，並竊
    取甲○○所有新力牌點唱家型號ＳＶ－三二八、機號ＧＬ－0000000號之
    音響（含無線麥克風一支、ＶＣＤ一部、擴大器一臺、點唱家一組）。得手後，
    隨即搭乘計程車將上開物品攜至黃進興所經營位於台北市○○路五七巷一四五號
    之『豐昌電器行』，而於同日晚上十時許，以新臺幣（下同）一萬二千元之價格
    賣與不知情之黃進興，於販售時，乙○○恐其竊盜犯行曝光，竟基於偽造文書之
    犯意，未經蔡林安之同意，而於擔保販賣物品來源正確性之讓渡書讓渡人欄上偽
    簽其兄「蔡林安」之署名，而偽造該私文書，並交由黃進興收執而行使之，足以
    生損害於蔡林安。嗣黃進興將前揭點唱機賣予亦不知情之林芳敏，林芳敏因該點
    唱機故障，而送原廠總公司維修時，經總公司通知原物主甲○○始查知上情，嗣
    經警於八十九年元月十六日，在桃園縣中壢市晶華三溫暖臨檢時查獲業已由丙○
    ○（乙○○之父親）向警方查報失蹤人口而請求協尋之乙○○。
二、案經桃園縣警察局移送臺灣新竹地方法院檢察署檢察官偵查起訴。
    理  由
一、訊據被告乙○○對於在右揭時、地侵入甲○○之住宅，竊取新力牌點唱家音響、
    及未經蔡林安之同意而於讓渡書讓渡人欄上偽簽「蔡林安」署名一枚，並交由黃
    進興收執而行使之事實，業已於警局初訊及本院訊問審理時坦承不諱，核與被害
    人甲○○於警訊中所指訴之情節相符，並經證人即不知該音響為贓物而購買之黃
    進興、林芳敏於警訊及偵查中證述屬實，暨實際上未於讓渡書為讓渡人之蔡林安
    於警訊中陳述在卷，復有音響之代保管條二紙及偽簽「蔡林安」姓名之讓渡書一
    紙附卷可稽，足認被告之前開自白與事實相符，本件事證明確，被告犯行堪以認
    定，應依法論科。
二、核被告所為：（一）被告於夜間竊取被害人所有之財物，係犯刑法第三百二十一
    條第一項第一款之於夜間侵入住宅竊盜罪。（二）被告在讓渡書讓渡人欄上，偽
    簽「蔡林安」之署名，偽造該私文書，並持以交由黃進興收執而行使，足以生損
    害於蔡林安，核其所為，係犯刑法第二百十六條、第二百十條之行使偽造私文書
    罪。其偽造署押之行為係偽造私文書之部分行為，不另論罪；而偽造私文書之低
    度行為復為行使偽造私文書之高度行所吸收，亦不另論罪。再被告偽造並持用簽
    有「蔡林安」之讓渡書之目的，當然意在掩飾其偷竊之犯行，是以其所犯上開竊
    盜罪、行使偽造私文書罪間即有方法、目的，原因與結果之牽連關係，應依刑法
    第五十五條牽連犯之規定，從一重之於夜間侵入住宅竊盜罪處斷。公訴意旨認被
    告上開二罪，係犯意各別，罪名不同，應分論並罰，尚有未洽，附此敘明。末查
    ，被告乙○○前曾於八十一年間因違反麻醉藥品管理條例案件，經臺灣士林地方
    法院判處有期徒刑二年八月，於八十三年六月一日假釋出獄，於假釋期間即八十
    三年八月間復因竊盜案件，經臺灣臺北地方法院判處有期徒刑十月，而前案亦經
    撤銷假釋繼續執行所餘刑期十一月九日，於八十四年六月二十六日竊盜執行期滿
    ，並接續執行前經撤銷假釋之刑期，而於八十五年五月二十五日復因假釋期滿執
    行完畢，此有臺灣高等法院被告全國前案紀錄表及臺灣新竹地方法院檢察署刑案
    資料查註紀錄表各一份在卷可按，其於五年以內再犯本件有期徒刑以上之罪，為
    累犯，應依刑法第四十七條之規定加重其刑。爰審酌被告乃因缺錢繳房租並因見
    鄰居大門未上鎖，復恐竊盜犯行曝光等之犯罪動機、目的、手段、犯罪所生之損
    害及犯後尚能坦承犯行，頗有悔意，並被害人亦願意原諒被告（有原諒書一紙在
    卷可憑）等一切情狀，量處如主文所示之刑，以示懲儆。而被告於八十八年十二
    月一日所立讓渡書讓渡人欄上，偽造之「蔡林安」署押一枚，爰併依刑法第二百
    十九條之規定宣告沒收。至公訴人請求本院量處被告有期徒刑二年，本院認被告
    犯罪後尚能坦承犯行且竊盜情節尚非重大，而被害人亦願意原諒被告，參以被告
    亦為本案自責而自殺造成臟器受損及即將結婚之事實，認公訴人之求刑尚屬過重
    ，附此敘明。
據上論斷，應依刑事訴訟法第二百九十九條第一項前段，刑法第三百二十一條第一項
第一款、第二百十六條、第二百十條、第五十五條、第四十七條、第二百十九條，判
決如主文。
本案經檢察官林李嘉到庭執行職務。
中      華      民      國    八十九    年     十二     月      五      日
                                   臺灣新竹地方法院刑事第一庭
                                         法  官    馮  俊  郎
右正本證明與原本無異。
如不服本判決，應於判決送達後十日內向本院提出上訴狀（應附繕本），上訴於臺灣
高等法院。
                             書記官    謝  國  聖
中      華      民      國    八十九    年     十二     月      五      日
附錄：本案論罪科刑實體法條文
刑法第三百二十一條第一項第一款
犯竊盜罪而有左列情形之一者，處六月以上、五年以下有期徒刑：
一、於夜間侵入住宅或有人居住之建築物、船艦或隱匿其內而犯之者。
刑法第二百十六條
行使第二百十條至第二百十五條之文書者，依偽造、變造文書或登載不實事項或使登
載不實事項之規定處斷。
刑法第二百十條
偽造、變造私文書，足以生損害於公眾或他人者，處五年以下有期徒刑。


司法院資訊處製作；財團法人民間司法改革基金會備份。
